【裁判字號】    97,易緝,37
【裁判日期】    970320
【裁判案由】    毒品危害防制條例
【裁判全文】
臺灣臺北地方法院刑事判決              97年度易緝字第37號
公  訴  人  臺灣臺北地方法院檢察署檢察官
被      告  甲○○
                    現另案於台北監獄執行中
上列被告因毒品危害防制條例案件，經檢察官提起公訴（94年度
毒偵字第2755號），及檢察官移送併辦（95年度毒偵字第479 號
、95年度毒偵字第1572號），本院判決如下：
    主  文
甲○○連續施用第二級毒品，累犯，處有期徒刑捌月，減為有期
徒刑肆月，如易科罰金，以銀元佰元即新台幣玖佰元折算壹日
。
安非他命壹小包（量微無法稱重）沒收銷燬，塑膠帶壹只沒收。
    事  實
一、甲○○前因施用毒品案件，經施以觀察勒戒認無施用傾向，
    經台灣台北地方法院檢察署檢察官以89年度毒偵字第85 號
    不起訴處分確定，復因施用毒品案件，經本院以90年度簡字
    第1180號判決有期徒刑6 月確定，另因竊盜案件，經本院以
    89 年 度易字第2011號判決有期徒刑5 月確定，兩案經聲請
    定應執行刑為有期徒刑10月，甫於民國91年10月6 日執行完
    畢；復因施用毒品案件，並經本院裁定令入戒治處所施以強
    制戒治，於91年3 月8 日戒治期滿，再因持有毒品案件，經
    本院判決有期徒刑3 月確定，於94年9 月1 日執行完畢，同
    年月2 日出監。詎其猶不知悔改，竟基於施用第二級毒品安
    非他命之概括犯意，自出監後至95年6 月8 日止，連續多次
    在台北市大安森林公園、台北縣中和、永和朋友家中等處，
    施用第二級毒品安非他命，約二、三天施用一次。嗣分別於
    94年6 月2 日中午12時15分許，在臺北縣永和市○○路198
    號；94年12月22日於台北縣中和市○○路30號；95年6 月8
    日1 時許，在台北市○○區○○街268 巷7 弄口為警查獲，
    其中95年6 月8 日查獲時，並扣得甲○○所有安非他命一小
    包（微量無法稱重）。
二、案經臺北縣政府警察局永和分局報告臺灣板橋地方法院檢察
    署呈請臺灣高等法院檢察署令轉台灣台北地方法院檢察署檢
    察官偵查起訴及檢察官移送併辦。
    理  由
一、訊據被告甲○○坦承上情不諱，而被告三次為警查獲後所採
    之尿液，經鑑定結果，均有安非他命之陽性反應，此有台灣
    檢驗科技股份有限公司濫用藥物尿液檢驗報告書三紙在卷可
    查，且於95年6 月8 日查獲時，並扣得甲○○所有安非他命
    一小包（微量無法稱重）可供佐證，事證明確，被告上開犯
    行應堪認定。
二、刑法於民國94年2 月2 日修正，並於95年7 月1 日施行，其
    中有關修正前刑法第56條連續犯部分業經廢除，而第41條易
    科罰金部分，亦由修正前以銀元一元以上，三元以下折算一
    日（經修正前罰金罰鍰提高標準條例提高結果為新台幣三百
    元以上，九百元以下折算一日），修正為以新台幣一千元、
    二千元、三千元折算一日，兩相比較，自以修正前之連續犯
    規定及易科罰金之折算標準對被告有利，故本件被告就此部
    分仍適用修正前刑法之規定。
三、核被告所為係犯毒品危害防制條例第10條第2 項之施用第二
    級毒品罪，又被告前述多數犯行，時間緊接，且所犯構成要
    件相同之罪名，顯係基於概括之犯意而為，應依修正前刑法
    第56條之規定論以一罪，並加重其刑。另被告前因施用毒品
    案件，經施以觀察勒戒認無施用傾向，經台灣台北地方法院
    檢察署檢察官以89年度毒偵字第85號不起訴處分確定，復因
    施用毒品案件，經本院以90年度簡字第1180號判決有期徒刑
    6 月確定，另因竊盜案件，經本院以89年度易字第2011號判
    決有期徒刑5 月確定，兩案經聲請定應執行刑為有期徒刑10
    月，甫於民國91年10月6 日執行完畢；復因施用毒品案件，
    並經上開法院裁定令入戒治處所施以強制戒治，於91年3 月
    8 日戒治期滿，再因持有毒品案件，經上開法院判決有期徒
    刑3 月確定，於94年9 月1 日執行完畢，同年月2 日出監，
    此有台灣高等法院被告全國前案紀錄表在卷可查，被告於刑
    執行完畢後，五年內再犯本罪，為累犯，應依法加重其刑，
    被告有二加重其刑之原因，應依法遞加之。爰審酌被告已經
    有多次毒品前科，仍不知悔改及犯罪後坦承犯行，施用次數
    等一切情狀，量處有期徒刑八月。至95年6 月8 日所查扣之
    安非他命一小包係被告甲○○所有（微量無法稱重），且為
    被告施用，應依毒品危害防制條例第18條第1 項之規定沒收
    銷燬，至包裝用之塑膠帶一只係被告，且供犯罪所用，應依
    法沒收。
四、末查，被告經檢察官起訴後，經本院95年6 月29日通緝，嗣
    於96年7 月3 日為警緝獲，又再次逃亡，復經本院於96年11
    月21日通緝，經警於97年2 月17日緝獲，而中華民國九十六
    年罪犯減刑條例係96年7 月16日施行，依該條例第5 條之規
    定：「本條例施行前，經通緝而未於中華民國九十六年十二
    月三十一日以前自動歸案接受偵查、審判或執行者，不得依
    本條例減刑」，由前被告之通緝及緝獲時間，第一次均在該
    條例施行前，第二次則均在該條例施行後，均與前述第5 條
    之規定不符，依最高法院81年度台非字第12號判決與臺灣高
    等法院暨所屬法院96年法律座談會決議，此等情形與上開條
    文之規定不合，應不受該條規定不得減刑之限制。查被告之
    犯罪時間在96年4 月24日之前，且所犯合於中華民國九十六
    年罪犯減刑條例之規定，自應依該條例第2 條第1 項第3 款
    、第7 條、第9 條之規定，減其宣告刑二分之一，並諭知易
    科罰金之折算標準。
五、檢察官移送意旨另以（96年度毒偵字第2134號）：被告甲○
    ○於96年6 月間，在其台北市○○街17巷8 之7 號，施用第
    二級毒品安非他命，因認被告此部分亦涉及毒品危害防制條
    例第10條第2 項之罪嫌而移送併辦。經查，刑法於94年2 月
    2 日修正並於95年7 月1 日施行，修正後之刑法業已廢除連
    續犯之規定，有關施用毒品行為原則上應依數罪併罰之規定
    辦理，故被告於修正刑法施行後之施用毒品行為本院自無從
    併辦，應由檢察官另為處理。
據上論斷，應依刑事訴訟法第299 條第1 項前段，毒品危害防制
條例第10條第2 項、第18條第1 項，修正後刑法第11條前段、第
2 條第1 項、第47條第1 項、第38條第1 項第2 款，修正前刑法
第56條、第41條第1 項前段，中華民國九十六年罪犯減刑條例第
2 條第1 項第3 款、第7 條、第9 條，刑法施行法第1 條之1 ，
修正前罰金罰鍰提高標準條例第2 條，現行法規所定貨幣單位折
算新臺幣條例第2 條判決如主文。
本案經檢察官永欽到庭執行職務
中    華    民    國    97    年    3     月    20    日
                  刑事第六庭    法  官  周占春
上正本證明與原本無異。
如不服本判決，應於判決送達後10日內向本院提出上訴狀 (應抄
附繕本)。
                                書記官  林妙穗
中    華    民    國    97    年    3     月    20    日
附錄本判決所引法條
毒品危害防制條例
第10條
施用第一級毒品者，處六月以上五年以下有期徒刑。
施用第二級毒品者，處三年以下有期徒刑。


司法院資訊處製作；財團法人民間司法改革基金會備份。
